臺灣臺北地方法院小額民事判決
110年度北小字第5137號
原      告  第一產物保險股份有限公司

法定代理人  李正漢  
訴訟代理人  潘豐隆  
            陳鏡威  
被      告  葉燈坤  
上列當事人間請求損害賠償事件，本院於中華民國111年1月18日
言詞辯論終結，判決如下︰
    主      文
被告應給付原告新臺幣壹萬壹仟壹佰參拾肆元，及自民國一百一
十年八月二十九日起至清償日止，按週年利率百分之五計算之利
息。
原告其餘之訴駁回。
訴訟費用新臺幣壹仟元由被告負擔百分之五十五，餘由原告負擔
。
本判決第一項得假執行。但被告以新臺幣壹萬壹仟壹佰參拾肆元
為原告預供擔保，得免為假執行。
    事實及理由
一、按因侵權行為涉訟者，得由行為地之法院管轄，民事訴訟法
    第15條第1項定有明文。經查，本件侵權行為地在臺北市大
    安區羅斯福路與萬盛街口處，有道路交通事故現場圖可稽（
    見本院卷第39頁），本院自有管轄權，合先敘明。
二、原告主張：被告於民國108年10月30日8時許，駕駛車牌號碼
    000-00號營業用小客車，行經臺北市大安區羅斯福路與萬盛
    街口時，因變換車道未保持行車安全間隔，致撞及原告承保
    之訴外人即被保險人陳雯貞所有、訴外人吳兆平駕駛之車牌
    號碼0000-00號自用小客車（下稱系爭車輛），造成系爭車
    輛受損，嗣系爭車輛經送修後，計支出新臺幣（下同）20,3
    48元（含工資費用2,600元、塗裝費用7,510元、零件費用10
    ,238元），業經原告依保險契約理賠予陳雯貞，依保險法第
    53條取得代位求償權，爰依保險法第53條、民法第184條第1
    項前段、第191條之2規定，提起本件訴訟等語，並聲明：被
    告應給付原告20,348元，及自起訴狀繕本送達翌日起至清償
    日止，按週年利率5%計算之利息。
三、被告則以：雖然是我車變換車道到系爭車輛的車道，但是當
    時車速很慢，也有一定的緩衝距離，是系爭車輛撞到我車的
    保險桿，被告沒有過失，而且系爭車輛維修保險桿太貴，全
    部換新也只有6、700元，其他項目亦是無中生有等語，資為
    抗辯，並聲明：駁回原告之訴。
四、得心證之理由：
  ㈠本件原告主張被告於上開時、地駕駛車牌號碼000-00號營業
    用小客車，因變換車道未保持行車安全間隔而撞及系爭車輛
    ，造成系爭車輛受損；原告已賠付陳雯貞系爭車輛修復費用
    等情，業據其提出與所述相符之汽車保險計算書、電子發票
    證明聯、道路交通事故當事人登記聯單、道路交通事故現場
    圖、行車紀錄器畫面、系爭車輛行車執照、估價單、交修單
    、車損照片為證（見本院卷第13-31頁），並經本院依職權
    向臺北市政府警察局交通警察大隊調閱道路交通事故初步分
    析研判表、道路交通事故現場圖、道路交通事故補充資料表
    、A3類道路交通事故調查紀錄表、疑似道路交通事故肇事逃
    逸追查表、道路交通事故當事人登記聯單、道路交通事故照
    片黏貼紀錄表為憑（見本院卷第37-55頁），復被告自陳有
    變換車道至系爭車輛的車道等語(見本院卷第137頁)，應認
    原告之主張應為真實。
  ㈡按因故意或過失，不法侵害他人之權利者，負損害賠償責任
    ，民法第184條第1項前段定有明文。又汽車在同向二車道以
    上之道路行駛，變換車道時，應讓直行車先行，並注意安全
    距離，道路交通安全規則第98條第1項第6款並定有明文。另
    依保險法第53條第1項規定，被保險人因保險人應負保險責
    任之損失發生，而對於第三人有損失賠償請求權者，保險人
    得於給付賠償金額後，代位行使被保險人對於第三人之請求
    權；但其所請求之數額，以不逾賠償金額為限。本件被告駕
    駛前開營業用小客車，因變換車道未保持行車安全間隔致車
    禍肇事，已如上述，揆諸民法第184條第1項前段規定，被告
    自應負侵權行為損害賠償責任。又原告既承保系爭車輛並已
    給付賠償金額，揆諸保險法第53條第1項規定，即得代位行
    使陳雯貞對被告之侵權行為損害賠償請求權。
  ㈢次按不法毀損他人之物者，應向被害人賠償其物因毀損所減
    少之價值，為民法第196條所明定。而所謂請求賠償物被毀
    損所減少之價額，得以修復費用為估定標準，但以必要者為
    限，例如修理材料以新品換舊品，應予折舊（參見最高法院
    77年度第9次民事庭會議決議）。經查，原告主張系爭車輛
    必要修繕費用包括工資費用2,600元、塗裝費用7,510元、零
    件費用10,238元等情，業據其提出估價單、交修單、電子發
    票證明聯為證（見本院卷第15、27-29頁），依前揭說明，
    系爭車輛之修復既以新零件更換被毀損之舊零件，自應將零
    件折舊部分予以扣除。而依行政院所頒「固定資產耐用年數
    表」及「固定資產折舊率表」之規定，自用小客車之耐用年
    數為5年，依定率遞減法每年折舊369/1000，且固定資產提
    列折舊採用定率遞減法則者，以1年為計算單位，其使用期
    限未滿1年者，按實際使用之月數相當於全年之比例計算之
    ，不滿1月者，以1月計，其最後1年之折舊額，加歷年折舊
    累計額，其總和不得超過該資產成本原額之9/10。準此，系
    爭車輛出廠日為100年10月，有系爭車輛行車執照足憑（見
    本院卷第25頁），至事故發生日即108年10月30日止，實際
    使用年數已逾5年，故系爭車輛零件費用扣除折舊後之費用
    為1,024元（計算式：10238×10%＝1024，元以下四捨五入）
    ，並加計工資費用2,600元、塗裝費用7,510元，系爭車輛修
    復費用為11,134元（計算式：1024＋2600＋7510=11134）。
  ㈣被告雖辯稱其變換車道有留緩衝距離，是系爭車輛碰撞其保
    險桿，被告沒有過失云云，然未見被告舉證以實其說，自難
    為有利被告之認定；被告另辯稱系爭車輛更換保險桿費用太
    貴，全部換新也只有6、700元，其他項目亦是無中生有云云
    ，惟被告空言否認系爭車輛之維修項目及費用，亦難憑採，
    而經本院比對原告提出之車損照片之車損部位(見本院卷第3
    1頁)與道路交通事故照片黏貼紀錄表之照片車損部位相同(
    見本院卷第51、53頁)，復參估價單、交修單記載之修繕項
    目為前保桿換、右前葉換、前保桿及右前葉更換鈑金工資、
    前保桿噴漆、右前葉外噴烤漆、前保桿左固定架、固定夾、
    前保險桿右側飾條、前保險桿左側飾條、安心防盜碼、防鏽
    噴劑、車體封膠、右前葉子鈑總成(見本院卷第27、31頁)，
    核與系爭車輛受損部分相符，是原告請求修繕之項目尚屬合
    理，故被告辯稱車主、保險公司及修理廠串通勾結謊報鉅額
    修理費云云，亦不足採。
　㈤末按遲延之債務，以支付金錢為標的者，債權人得請求依法
    定利率計算之遲延利息；應付利息之債務，其利率未經約定
    ，亦無法律可據者，週年利率為百分之五；給付無確定期限
    者，債務人於債權人得請求給付時，經其催告而未為給付，
    自受催告時起，負遲延責任。其經債權人起訴而送達訴狀，
    或依督促程序送達支付命令，或為其他相類之行為者，與催
    告有同一之效力，民法第233條第1項前段、第203條、第229
    條第2項分別有明文規定。本件原告之請求，核屬無確定期
    限之給付，自應經原告催告未為給付，被告始負遲延責任。
    準此，原告請求被告給付自起訴狀繕本送達翌日即110年8月
    29日（見本院卷第19頁）起至清償日止，按週年利率5%計算
    之利息，核無不合，併予准許。
五、綜上所述，原告據以提起本訴，請求被告給付11,134元，及
    自起訴狀繕本送達翌日即110年8月29日起至清償日止，按週
    年利率5%計算之利息，為有理由，應予准許，逾此範圍之請
    求為無理由，應予駁回。
六、本件原告勝訴部分係小額程序為被告敗訴之判決，依民事訴
    訟法第436條之20規定，應依職權宣告假執行，並依同法第3
    92條第2項之規定，依職權宣告被告預供擔保，得免為假執
    行。
七、本件事證已臻明確，兩造其餘攻擊防禦方法及證據，核與判
    決之結果，不生影響，爰不一一論列，併此敘明。
八、訴訟費用負擔之依據：民事訴訟法第79條。按適用小額訴訟
    程序事件法院為訴訟費用之裁判時，應確定其費用額，民事
    訴訟法第436條之19定有明文，爰確定本件訴訟費用額如主
    文第3項所示。
中　　華　　民　　國　　111 　年　　2 　　月　　8 　　日
                  臺北簡易庭    法　官  葉藍鸚
訴訟費用計算書
項        目             金   額（新臺幣）        備  註
第一審裁判費   　 　　   1,000元
合　　　　計　　　       1,000元
附錄：
一、民事訴訟法第436條之24第2項：　　
　　對於小額程序之第一審裁判上訴或抗告，非以其違背法令為
    理由，不得為之。
二、民事訴訟法第436條之25：　　
　　上訴狀內應記載上訴理由，表明下列各款事項：
    ㈠原判決所違背之法令及其具體內容。
    ㈡依訴訟資料可認為原判決有違背法令之具體事實。
以上正本係照原本作成。　　　
如不服本判決，須以違背法令為理由，應於判決送達後20日內向
本庭提出上訴狀（須按他造當事人之人數附繕本）。如委任律師
提起上訴者，應一併繳納上訴審裁判費。
中　　華　　民　　國　　111 　年　　2 　　月　　8 　　日
                                書記官  林錫欽